---
title: "Dashboard"
output: 
  flexdashboard::flex_dashboard:
    orientation: rows
    theme: flatly
    css: style.css
runtime: shiny
---

```{r setup, include=FALSE}
library(flexdashboard)
library(shiny)
library(plotly)
library(dplyr)
library(readr)
library(googledrive)
```

```{r import, cache=TRUE, message=FALSE, warning=FALSE}
drive_download(drive_get("https://drive.google.com/file/d/1R9-axbCNQOexMAEAJpdOVcnIpQejbI8U/view?usp=drive_link"), overwrite = TRUE)
base_naissance <- read_delim("giga_db_naissance.csv")
base_naissance$age_moy_mere <- as.integer(base_naissance$age_moy_mere)
base_naissance$age_moy_pere <- as.integer(base_naissance$age_moy_pere)

drive_download(drive_get("https://drive.google.com/file/d/1TWyLn6F1Y4tDrR9j4IhakYb3i4hAFa3P/view?usp=drive_link"), overwrite = TRUE)
base_deces <- read_delim("giga_db_deces.csv")

drive_download(drive_get("https://drive.google.com/file/d/1uGx232rZqwvH7XZ-dsQr4FeWgkymuSzL/view?usp=drive_link"), overwrite = TRUE)
liste_ville <- read_delim("programme-petites-villes-de-demain-liste-des-villes-beneficiaires.csv")
```

Sidebar {.sidebar}
===

```{r}
#Permet à l'utilisateur de sélectionner une ville parmis la liste des villes du programme
selectInput("ville", label = "Selectionnez une ville du programme :",
              choices = unique(liste_ville$lib_com),
              selected = "Sancerre")

#permet d'extraire le numéros du département associé à la ville selectionné
code_departement <- reactive({liste_ville |> 
    filter(lib_com == input$ville) |> 
    pull(`Code Officiel Département`)})

#Permet d'extraire le nom du département associé à la ville selectionné
nom_departement <- reactive({liste_ville |> 
    filter(lib_com == input$ville) |> 
    pull(`Nom Officiel Département`)})

#Permet d'extraire le nom de la région associé à la ville selectionné
nom_region <- reactive({liste_ville |> 
    filter(lib_com == input$ville) |> 
    pull(`Nom Officiel Région`)})

renderText({paste(input$ville, " est une ville de la région ", nom_region(), " et appartient au département : ", nom_departement() ," (" , code_departement(), ")", sep ="")})
```

Naissances & Décès
===

Row valuebox
-----------------------------------------------------------------------

```{r}
base_naissance_filtre <- reactive({filter(base_naissance, DEPNAIS == code_departement())})
base_deces_filtre <- reactive({filter(base_deces, DEPDEC == code_departement())})
```

### Chart B

```{r}
renderValueBox({naissance_2023 <- base_naissance_filtre() |> filter(annee == 2023)
               valueBox(value = naissance_2023$nombre_total, caption = paste("Nombre de naissances en ", naissance_2023$annee, "dans : ", nom_departement()," (", code_departement(), ")"), color = "#dd3f2f", icon = "fa-solid fa-baby")})
```

### Chart B

```{r}
renderValueBox({naissance_2022 <- base_naissance_filtre() |> filter(annee == 2022)
                naissance_2023 <- base_naissance_filtre() |> filter(annee == 2023)
               valueBox(value = naissance_2023$nombre_total - naissance_2022$nombre_total, caption = paste("Différence avec ", naissance_2022$annee), color = "#e46559", icon = "fa-solid fa-baby-carriage")})
```

### Chart B

```{r}
renderValueBox({deces_2023 <- base_deces_filtre() |> filter(annee == 2023)
                naissance_2023 <- base_naissance_filtre() |> filter(annee == 2023)
               valueBox(value = naissance_2023$nombre_total - deces_2023$nombre_total, caption = paste("Différence avec le nombre de décès en ", naissance_2023$annee), color = "#eb8c82", icon = "fa-solid fa-skull-crossbones")})
```

Row 
-----------------------------------------------------------------------

### Nombre de naissances par année pour le département : `r renderText({paste(nom_departement()," (", code_departement(), ")", sep ="")})`

```{r}
renderPlot({
  ggplot(base_naissance_filtre(), aes(x = annee, y = nombre_total)) +
    geom_bar(stat = "identity", fill = "#8A0707", color = "black") +
    geom_text(aes(label = nombre_total), vjust = 1.5, size = 7) +
    labs(x = "Année",
         y = "Nombre de naissances") +
    theme_minimal() +
    theme(
      axis.title.x = element_text(size = 11),
      axis.title.y = element_text(size = 11),
      axis.text.x = element_text(size = 13),
      axis.text.y = element_text(size = 13))})#,width = 1400, height = 550)
```

### Nombre de décès par année pour le département : `r renderText({paste(nom_departement()," (", code_departement(), ")", sep ="")})`

```{r}
renderPlot({
  ggplot(base_deces_filtre(), aes(x = annee, y = nombre_total)) +
    geom_bar(stat = "identity", fill = "#775A59", color = "black") +
    geom_text(aes(label = nombre_total), vjust = 1.5, size = 7, color = "white") +
    labs(x = "Année",
         y = "Nombre de deces") +
    theme_minimal() +
    theme(
      axis.title.x = element_text(size = 11),
      axis.title.y = element_text(size = 11),
      axis.text.x = element_text(size = 13),
      axis.text.y = element_text(size = 13))})#,width = 1400, height = 550)
```

Row 
-----------------------------------------------------------------------

### Evolution entre 2016 et 2023 de l'age moyen des mères pour le département : `r renderText({paste(nom_departement()," (", code_departement(), ")", sep ="")})`

```{r, eval=FALSE}
renderPlot({
  ggplot(base_naissance_filtre(), aes(x = annee, y = nombre_garcon)) +
    geom_bar(stat = "identity", fill = "blue", color = "black") +
    geom_text(aes(label = nombre_garcon), vjust = 1.5, size = 7) +
    labs(x = "Année",
         y = "Nombre de naissances") +
    theme_minimal() +
    theme(
      axis.title.x = element_text(size = 11),
      axis.title.y = element_text(size = 11),
      axis.text.x = element_text(size = 13),
      axis.text.y = element_text(size = 13))})#,width = 1400, height = 550)
```

```{r}
renderPlot({
  ggplot(base_naissance_filtre(), aes(x = annee, y = age_moy_mere)) +
    geom_path(lineend = "round", linewidth = 1.5, color = "black") +
    labs(x="Année",
         y="Age moyen") +
    theme_minimal()+
    theme(
      axis.title.x = element_text(size = 11),
      axis.title.y = element_text(size = 11),
      axis.text.x = element_text(size = 13),
      axis.text.y = element_text(size = 13))})
```

### Evolution entre 2016 et 2021 de l'age moyen des pères pour le département : `r renderText({paste(nom_departement()," (", code_departement(), ")", sep ="")})`

```{r, eval = FALSE}
renderPlot({
  ggplot(base_naissance_filtre(), aes(x = annee, y = nombre_fille)) +
    geom_bar(stat = "identity", fill = "red", color = "black") +
    geom_text(aes(label = nombre_fille), vjust = 1.5, size = 7) +
    labs(x = "Année",
         y = "Nombre de naissances") +
    theme_minimal() +
    theme(
      axis.title.x = element_text(size = 11),
      axis.title.y = element_text(size = 11),
      axis.text.x = element_text(size = 13),
      axis.text.y = element_text(size = 13))})#,width = 1400, height = 550)
```

```{r}
renderPlot({
  ggplot(base_naissance_filtre(), aes(x = annee, y = as.integer(age_moy_pere))) +
    geom_path(lineend = "square", linewidth = 1.5, color = "black") +
    scale_x_continuous(breaks = 2016:2021, limits = c(2016, 2021)) +
    labs(x="Année",
         y="Age moyen") +
    theme_minimal()+
    theme(
      axis.title.x = element_text(size = 11),
      axis.title.y = element_text(size = 11),
      axis.text.x = element_text(size = 13),
      axis.text.y = element_text(size = 13))})
```






