---
title: "Dashboard"
output:
  flexdashboard::flex_dashboard:
    orientation: rows
    theme:
      version: 4
      bootswatch: journal
      bg: '#FFFFFF'
      fg: '#101010'
      primary: '#DD3F2F'
      navbar-bg: '#DD3F2F'
      base_font:
        google: Roboto
      heading_font:
        google: Roboto
runtime: shiny
resource_files:
- style.css
---

```{r setup, include=FALSE, context = "server"}
library(flexdashboard)
library(shiny)
library(plotly)
library(dplyr)
library(arrow)
library(leaflet)
library(geosphere)
library(ggplot2)
library(readr)
library(googledrive)
library(tidyverse)
library(shinyBS)
library(shinybusy)

library(showtext)
library(sysfonts)
```


```{r import, cache=TRUE, message=FALSE, warning=FALSE}
safe_read <- function(file) {
  tryCatch({
    message(paste("Lecture de", file))
    df <- read_parquet(file)
    message(paste("OK:", file))
    df
  }, error = function(e) {
    message(paste("ERREUR dans", file, ":", e$message))
    NULL
  })
}

base_naissance <- safe_read("giga_db_naissance.parquet")
base_deces <- safe_read("giga_db_deces.parquet")
liste_ville <- safe_read("programme-petites-villes-de-demain-liste-des-villes-beneficiaires.parquet")

nbr_habitants <- safe_read("nbr_habitant_recensement_light.parquet")
actifs <- safe_read("actif_light.parquet")
famille <- safe_read("famille_light.parquet")
educ <- safe_read("education_light.parquet")

conso_elec <- safe_read("electricite_light.parquet")
df_sante_full <- safe_read("BDD_full_simplified.parquet")
df_culture_full <- safe_read("BDD_culture_full_simplified.parquet")
commerces <- safe_read("commerces_ligth.parquet")
pop <- safe_read("population.parquet")
```


Sidebar {.sidebar}
===

```{r}
#Permet à l'utilisateur de sélectionner une ville parmis la liste des villes du programme
selectInput("ville", label = "Selectionnez une ville du programme :",
              choices = unique(liste_ville$lib_com),
              selected = "sancerre")

#permet d'extraire le numéros du département associé à la ville selectionné
code_departement <- reactive({liste_ville |> 
    filter(lib_com == input$ville) |> 
    pull(`Code Officiel Département`)})

#Permet d'extraire le nom du département associé à la ville selectionné
nom_departement <- reactive({liste_ville |> 
    filter(lib_com == input$ville) |> 
    pull(`Nom Officiel Département`)})

#Permet d'extraire le nom de la région associé à la ville selectionné
nom_region <- reactive({liste_ville |> 
    filter(lib_com == input$ville) |> 
    pull(`Nom Officiel Région`)})

code_com <- reactive({liste_ville |> 
    filter(lib_com == input$ville) |> 
    pull(insee_com)})

renderText({paste(input$ville, " est une ville de la région ", nom_region(), " et appartient au département : ", nom_departement() ," (" , code_departement(), ")", sep ="")})
```

Naissances & Décès
===

Row valuebox
-----------------------------------------------------------------------

```{r}
base_naissance_filtre <- reactive({filter(base_naissance, DEPNAIS == code_departement())})
base_deces_filtre <- reactive({filter(base_deces, DEPDEC == code_departement())})
```

### Chart B

```{r}
renderValueBox({naissance_2023 <- base_naissance_filtre() |> filter(annee == 2023)
               valueBox(value = naissance_2023$nombre_total, caption = paste("Nombre de naissances en ", naissance_2023$annee, "dans : ", nom_departement()," (", code_departement(), ")"), color = "#dd3f2f", icon = "fa-solid fa-baby")})
```

### Chart B

```{r}
renderValueBox({naissance_2022 <- base_naissance_filtre() |> filter(annee == 2022)
                naissance_2023 <- base_naissance_filtre() |> filter(annee == 2023)
               valueBox(value = naissance_2023$nombre_total - naissance_2022$nombre_total, caption = paste("Différence avec ", naissance_2022$annee), color = "#e46559", icon = "fa-solid fa-baby-carriage")})
```

### Chart B

```{r}
renderValueBox({deces_2023 <- base_deces_filtre() |> filter(annee == 2023)
                naissance_2023 <- base_naissance_filtre() |> filter(annee == 2023)
               valueBox(value = naissance_2023$nombre_total - deces_2023$nombre_total, caption = paste("Différence avec le nombre de décès en ", naissance_2023$annee), color = "#eb8c82", icon = "fa-solid fa-skull-crossbones")})
```

Row 
-----------------------------------------------------------------------

### Nombre de naissances par année pour le département : `r renderText({paste(nom_departement()," (", code_departement(), ")", sep ="")})`

```{r}
renderPlotly({ #Partie ggplot pour créer le barplot
  p <- ggplot(base_naissance_filtre(), aes(x = annee, y = nombre_total)) +
    geom_bar(stat = "identity", fill = "#dd3f2f", color = "black") +
    geom_text(aes(label = nombre_total, y = nombre_total * 0.90), size = 5) +
    labs(x = "Année", y = "Nombre de naissances") +
    theme_minimal() +
    theme(
      text = element_text(family = "roboto"),
      axis.title.x = element_text(size = 11),
      axis.title.y = element_text(size = 11))

  ggplotly(p) |> #Partie ggplotly pour le rendre interactif et corriger la mise en page
    layout(
      margin = list(t = 10, b = 40, l = 40, r = 20),
      yaxis = list(tickfont = list(size = 10)),
      xaxis = list(tickfont = list(size = 10))
    )
})

```



### Nombre de décès par année pour le département : `r renderText({paste(nom_departement()," (", code_departement(), ")", sep ="")})`

```{r}
renderPlotly({ #Partie ggplot pour créer le barplot
  p <-ggplot(base_deces_filtre(), aes(x = annee, y = nombre_total)) +
    geom_bar(stat = "identity", fill = "#775A59", color = "black") +
    geom_text(aes(label = nombre_total, y = nombre_total * 0.90), size= 5, color = "white") +
    labs(x = "Année", y = "Nombre de deces") +
    theme_minimal() +
    theme(
      text = element_text(family = "roboto"),
      axis.title.x = element_text(size = 11),
      axis.title.y = element_text(size = 11))
  
  ggplotly(p) |> #Partie ggplotly pour le rendre interactif et corriger la mise en page
    layout(
      margin = list(t = 10, b = 40, l = 40, r = 20),
      yaxis = list(tickfont = list(size = 10)),
      xaxis = list(tickfont = list(size = 10)))
})
```

Row 
-----------------------------------------------------------------------

### Evolution entre 2016 et 2023 de l'age moyen des mères pour le département : `r renderText({paste(nom_departement()," (", code_departement(), ")", sep ="")})`

```{r}
renderPlotly({
  p <- ggplot(base_naissance_filtre(), aes(x = annee, y = age_moy_mere)) +
    geom_path(lineend = "round", linewidth = 1, color = "black") +
    geom_point(color = "black", size = 2) +
    labs(x="Année", y="Age moyen") +
    theme_minimal()+
    theme(
      text = element_text(family = "roboto"),
      axis.title.x = element_text(size = 11),
      axis.title.y = element_text(size = 11))

  ggplotly(p) |> #Partie ggplotly pour le rendre interactif et corriger la mise en page
    layout(
      margin = list(t = 10, b = 40, l = 40, r = 20),
      yaxis = list(tickfont = list(size = 10)),
      xaxis = list(tickfont = list(size = 10)))
})
```

### Evolution entre 2016 et 2021 de l'age moyen des pères pour le département : `r renderText({paste(nom_departement()," (", code_departement(), ")", sep ="")})`

```{r}
renderPlotly({
  p <- ggplot(base_naissance_filtre(), aes(x = annee, y = as.integer(age_moy_pere))) +
    geom_path(lineend = "square", linewidth = 1, color = "black") +
    geom_point(color = "black", size = 2) +
    scale_x_continuous(breaks = 2016:2021, limits = c(2016, 2021)) +
    labs(x="Année", y="Age moyen") +
    theme_minimal()+
    theme(
        text = element_text(family = "roboto"),
        axis.title.x = element_text(size = 11),
        axis.title.y = element_text(size = 11))

  ggplotly(p) |> #Partie ggplotly pour le rendre interactif et corriger la mise en page
    layout(
      margin = list(t = 10, b = 40, l = 40, r = 20),
      yaxis = list(tickfont = list(size = 10)),
      xaxis = list(tickfont = list(size = 10)))
})
```

Population
===

```{r}
nbr_habitant_filtre <- reactive({
    nbr_habitant_filtre <- nbr_habitants |> filter(`libelle français` == input$ville)
    nbr_habitant_filtre$TIME_PERIOD <- factor(nbr_habitant_filtre$TIME_PERIOD, levels = sort(unique(nbr_habitant_filtre$TIME_PERIOD)))
    
    return(nbr_habitant_filtre)
    })

educ_filtre <- reactive({educ |> filter(`libelle français` == input$ville)})

actif_filtre <- reactive({actifs |> filter(`libelle français` == input$ville)})
```

Row Gauge
-----------------------------------------------------------------------

### Chart B

```{r}
renderValueBox({
  nbr_hab_2021 <- nbr_habitant_filtre() |> filter(TIME_PERIOD == 2021)
  nbr_hab_2015 <- nbr_habitant_filtre() |> filter(TIME_PERIOD == 2015)
valueBox(value = nbr_hab_2021$OBS_VALUE - nbr_hab_2015$OBS_VALUE, caption = "Gain d'habitants entre les 2 derniers recensement", color = "#dd3f2f", icon = "fa-solid fa-person")})
```

### Parts des actifs (parmis la population)

```{r}
renderGauge({
  nbr_habitant_filtre_2 <- nbr_habitant_filtre() |> 
    filter(TIME_PERIOD == 2021)
  part_actifs <- round((sum(actif_filtre()$OBS_VALUE) / nbr_habitant_filtre_2$OBS_VALUE) * 100, 0)
  
  gauge(part_actifs,
        min = 0,
        max = 100,
        symbol = "%",
        gaugeSectors(
          success = c(50,100),
          warning = c(30, 49),
          danger = c(0,29),
          colors = c("#DD3F2F", "#DD3F2F", "#DD3F2F")
        ))
})

```

### Parts des bachelier (parmis les 15 ans et +)

```{r}
renderGauge({
  
  educ_filtre_2 <- educ_filtre() |> 
    filter(EDUC != "aucun_diplome")
  
  part_educ_bac <- round(sum(educ_filtre_2$OBS_VALUE) / sum(educ_filtre()$OBS_VALUE) * 100, 0)
  
  gauge(part_educ_bac,
        min = 0,
        max = 100,
        symbol = "%",
        gaugeSectors(
          success = c(50,100),
          warning = c(30, 49),
          danger = c(0,29),
          colors = c("#DD3F2F", "#DD3F2F", "#DD3F2F")
        ))
})
```

### Parts des familles avec 1 enfant et +

```{r}
renderGauge({
  
  famille_filtre_2 <- famille_filtre() |> 
    filter(NCH %in% c("4_enf+", "1_enf", "2_enf", "3_enf"))
  
  famille_filtre_3 <- famille_filtre() |> 
    filter(NCH %in% c("4_enf+", "1_enf", "2_enf", "3_enf", "0_enf"))
  
  part_famille_enfants <- round(sum(famille_filtre_2$OBS_VALUE) / sum(famille_filtre_3$OBS_VALUE) * 100, 0)
  
  gauge(part_famille_enfants,
        min = 0,
        max = 100,
        symbol = "%",
        gaugeSectors(
          success = c(50,100),
          warning = c(30, 49),
          danger = c(0,29),
          colors = c("#DD3F2F", "#DD3F2F", "#DD3F2F")
        ))
})
```

Row 
-----------------------------------------------------------------------

### Population au cours des derniers recensement à `r renderText({input$ville})`

```{r}
renderPlotly({
  p <- ggplot(nbr_habitant_filtre(), aes(x = TIME_PERIOD, y = OBS_VALUE))+
    geom_bar(stat = "identity", fill = "#dd3f2f",color = "black")+
    geom_text(aes(label = OBS_VALUE, y = OBS_VALUE*0.90), size = 5)+
    labs(x="Année de recensement", y="Nombre d'habitants") +
    theme_minimal()+
    theme(
      text = element_text(family = "roboto"),
      axis.title.x = element_text(size = 11),
      axis.title.y = element_text(size = 11))
  
  ggplotly(p) |> #Partie ggplotly pour le rendre interactif et corriger la mise en page
    layout(
      margin = list(t = 10, b = 40, l = 40, r = 20),
      yaxis = list(tickfont = list(size = 10)),
      xaxis = list(tickfont = list(size = 10)))
})
```

### Effectifs des 15 ans et + (non scolarisé) selon le niveau d'étude après le recensement de `r renderText({max(famille_filtre()$TIME_PERIOD)})`

```{r}
renderPlotly({
  p <- educ_filtre() |> mutate(EDUC = fct_reorder(EDUC, OBS_VALUE)) |> 
    ggplot( aes(x=EDUC, y=OBS_VALUE)) +
      geom_bar(stat="identity", fill="#775A59", color = "black", width=.6)+
      #geom_text(aes(label = OBS_VALUE, y = OBS_VALUE * 1.05), size = 5)+
      coord_flip() +
      xlab("") +
      ylab("Nombre de 15 ans et +") +
      theme_minimal()+
      theme(
          text = element_text(family = "roboto"),
          axis.title.x = element_text(size = 11),
          axis.title.y = element_text(size = 11))
    
  ggplotly(p) |> #Partie ggplotly pour le rendre interactif et corriger la mise en page
    layout(
      margin = list(t = 10, b = 40, l = 40, r = 20),
      yaxis = list(tickfont = list(size = 10)),
      xaxis = list(tickfont = list(size = 10)))
})
```


Row 
----------------------------------------------------------------------

### Effectif des actifs selon le type d'emplois après le recensement de `r renderText({max(famille_filtre()$TIME_PERIOD)})`

```{r}
renderPlotly({
  p <- actif_filtre() |> mutate(EMPFORM = fct_reorder(EMPFORM, OBS_VALUE)) |> 
    ggplot( aes(x=EMPFORM, y=OBS_VALUE)) +
      geom_bar(stat="identity", fill="#775A59", color = "black", width=.6)+
      #geom_text(aes(label = OBS_VALUE, y = OBS_VALUE * 1.05), size = 5)+
      coord_flip() +
      xlab("") +
      ylab("Nombre d'actifs") +
      theme_minimal()+
      theme(
          text = element_text(family = "roboto"),
          axis.title.x = element_text(size = 11),
          axis.title.y = element_text(size = 11))
    
  ggplotly(p) |> #Partie ggplotly pour le rendre interactif et corriger la mise en page
    layout(
      margin = list(t = 10, b = 40, l = 40, r = 20),
      yaxis = list(tickfont = list(size = 10)),
      xaxis = list(tickfont = list(size = 10)))
})
```

### Effectif des familles selon le nombre d'enfants après le recensement de `r renderText({max(famille_filtre()$TIME_PERIOD)})`

```{r}
famille_filtre <- reactive({famille |> filter(`libelle français` == input$ville)})
```

```{r}
renderPlotly({
  p <- famille_filtre() |>  filter(NCH != "_T") |>  mutate(NCH = fct_reorder(NCH, OBS_VALUE)) |>  
    ggplot( aes(x=NCH, y=OBS_VALUE)) +
      geom_bar(stat="identity", fill="#775A59", color = "black", width=.6)+
      #geom_text(aes(label = OBS_VALUE, y = OBS_VALUE*1.05), size = 5)+
      coord_flip() +
      xlab("") +
      ylab("Nombres de familles") +
      theme_minimal()+
      theme(
          text = element_text(family = "roboto"),
          axis.title.x = element_text(size = 11),
          axis.title.y = element_text(size = 11))
  
  ggplotly(p) |> #Partie ggplotly pour le rendre interactif et corriger la mise en page
  layout(
      margin = list(t = 10, b = 40, l = 40, r = 20),
      yaxis = list(tickfont = list(size = 10)),
      xaxis = list(tickfont = list(size = 10)))
})
```

Energie
===

```{r}
conso_elec_filtre <- reactive({conso_elec |> filter(`Code Commune` == code_com())})
```


Row valuebox
-----------------------------------------------------------------------

### Chart B

```{r}
renderValueBox({
  valueBox(
    value = first(conso_elec_filtre()$OPERATEUR), 
    caption = paste("Opérateur de la ville de : ", input$ville), 
    color = "#dd3f2f", 
    icon = "fa-solid fa-plug-circle-bolt")})
```

### Chart B

```{r}
renderValueBox({
  valueBox(
    value = paste0(
    round(sum(conso_elec_filtre() |> filter(Année == 2023) |> pull(`Conso totale (MWh)`)), 0), 
    " MWh"
  ),
  caption = "Consommation Totale en 2023",
  color = "#e46559", 
  icon = "fa-solid fa-bolt")})
```

### Chart B

```{r}
renderValueBox({
  conso_2023 <- sum(conso_elec_filtre() |> filter(Année == 2023) |> pull(`Conso totale (MWh)`))
  conso_2022 <- sum(conso_elec_filtre() |> filter(Année == 2022) |> pull(`Conso totale (MWh)`))
variation <- round(((conso_2023 - conso_2022) / conso_2022) * 100, 1)
valueBox(
  value = paste0(ifelse(variation >= 0, "+", ""), variation, "%"),
  caption = "Évolution par rapport à 2022",
  color = ifelse(variation >= 0, "danger", "success"), 
  icon = "fa-solid fa-chart-line"
)})
```

Row 
----------------------------------------------------------------------


### Consommation totale d'Electricité au fil du temps par grand secteur

```{r}
renderPlotly({
  p <- conso_elec_filtre() |> 
    ggplot(aes(
      x = factor(Année), 
      y = `Conso totale (MWh)`, 
      fill = `CODE GRAND SECTEUR`,
      text = paste0(
        "Année: ", Année, "<br>",
        "Secteur: ", `CODE GRAND SECTEUR`, "<br>",
        "Consommation: ", `Conso totale (MWh)`, " MWh"
      )
    )) +
    geom_bar(stat = "identity", position = "stack") +
    labs(
      x = "Année",
      y = "Consommation Totale (MWh)",
      fill = "Secteur"
    ) +
    scale_fill_manual(values = c(
      "TERTIAIRE" = "#dd3f2f", 
      "AGRICULTURE" = "#dcd0d0", 
      "INDUSTRIE" = "#775a59", 
      "RESIDENTIEL" = "#8a0707", 
      "INCONNU" = "#000000"
    )) +
    theme_minimal()+
    theme(
      text = element_text(family = "roboto"),
      axis.title.x = element_text(size = 11),
      axis.title.y = element_text(size = 11),
      legend.position = "none")

  ggplotly(p, tooltip = "text") |> 
    layout(
      margin = list(t = 10, b = 40, l = 40, r = 20),
      yaxis = list(tickfont = list(size = 10)),
      xaxis = list(tickfont = list(size = 10))
    )
})
```

### Nombre de site consommateur d'Electricité par grand secteur

```{r}
renderPlotly({
  p <- conso_elec_filtre() |>  
    filter(Année %in% c(2021,2022,2023)) |> 
    ggplot(aes(
      x = reorder(`CODE GRAND SECTEUR`, `Nb sites`),
      y = `Nb sites`,
      fill = factor(Année, levels = c("2023", "2022", "2021")),
      text = paste0(
        "Secteur: ", `CODE GRAND SECTEUR`, "<br>",
        "Nombre de sites : ", `Nb sites`, "<br>",
        "Année: ", Année
      ) # <- Ajout de `text` dans aes()
    )) +
    geom_bar(stat = "identity", position = "dodge", color = "black", width = 0.7) +
    coord_flip() +
    xlab("") +
    ylab("Nombre de sites") +
    scale_fill_manual(
      values = c(
        "2021" = "#dd3f2f",
        "2023" = "#dcd0d0",
        "2022" = "#775a59"
      )
    ) +
    theme_minimal() +
    theme(
      text = element_text(family = "roboto"),
      axis.title.x = element_text(size = 11),
      axis.title.y = element_text(size = 11),
      legend.position = "none" # Supprime la légende
    ) +
    labs(fill = "Année")

  ggplotly(p, tooltip = "text") |> 
    layout(
      margin = list(t = 10, b = 40, l = 40, r = 20),
      yaxis = list(tickfont = list(size = 10)),
      xaxis = list(tickfont = list(size = 10))
    )
})

```

Row 
----------------------------------------------------------------------

### Répartition de la consommationn d'Electricité par Grand Secteur en 2017

```{r}
renderPlot({
  data <- conso_elec_filtre() |> 
    filter(Année == 2017) |> 
    mutate(percentage = `Conso totale (MWh)` / sum(`Conso totale (MWh)`) * 100)

  labels_secteurs <- setNames(
    paste0(unique(data$`CODE GRAND SECTEUR`), " (", 
           round(data$percentage, 1), "%)"), 
    unique(data$`CODE GRAND SECTEUR`)
  )

  ggplot(data, aes(
    x = "", 
    y = `Conso totale (MWh)`, 
    fill = `CODE GRAND SECTEUR`
  )) +
    geom_bar(width = 1, stat = "identity", color = "white") +
    coord_polar("y", start = 0) +
    labs(fill = "Secteur") +
    theme_void() +
    scale_fill_manual(
      values = c(
        "TERTIAIRE" = "#dd3f2f", 
        "AGRICULTURE" = "#dcd0d0",
        "INDUSTRIE" = "#775a59", 
        "RESIDENTIEL" = "#8a0707",
        "INCONNU" = "#f7f6f7"
      ),
      labels = labels_secteurs  # Ajout des % dans la légende
    ) +
    theme(
      legend.text = element_text(size = 14),
      legend.title = element_text(size = 16, face = "bold")
    )
})

```

### Répartition de la consommation d'Electricité par Grand Secteur en 2023

```{r}
renderPlot({
  data <- conso_elec_filtre() |> 
    filter(Année == 2023) |> 
    mutate(percentage = `Conso totale (MWh)` / sum(`Conso totale (MWh)`) * 100)  # Calcul des %

  # Création d'un vecteur de labels avec les noms des secteurs et leurs %
  labels_secteurs <- setNames(
    paste0(unique(data$`CODE GRAND SECTEUR`), " (", 
           round(data$percentage, 1), "%)"), 
    unique(data$`CODE GRAND SECTEUR`)
  )

  ggplot(data, aes(
    x = "", 
    y = `Conso totale (MWh)`, 
    fill = `CODE GRAND SECTEUR`
  )) +
    geom_bar(width = 1, stat = "identity", color = "white") +
    coord_polar("y", start = 0) +
    labs(fill = "Secteur") +
    theme_void() +
    scale_fill_manual(
      values = c(
        "TERTIAIRE" = "#dd3f2f", 
        "AGRICULTURE" = "#dcd0d0",
        "INDUSTRIE" = "#775a59", 
        "RESIDENTIEL" = "#8a0707",
        "INCONNU" = "#f7f6f7"
      ),
      labels = labels_secteurs  # Ajout des % dans la légende
    ) +
    theme(
      legend.text = element_text(size = 14),
      legend.title = element_text(size = 16, face = "bold")
    )
})

```

Santé
===

```{r}
selectInput("typequ", "Choisissez un type d'équipement :", choices = unique(df_sante_full$TYPEQU))
```


Row valuebox
--------------------------------------

### Nombre d'équipements dans la ville

```{r}
renderValueBox({
  ville_cible <- input$ville
  nb_equipements <- df_sante_full |>  filter(LIBCOM == ville_cible, DOM == "D") |>  nrow()

  valueBox(
    nb_equipements,
    "Nombre d'équipements",
    icon = "fa-hospital-o",
    color = "#dd3f2f"
  )
})
```

### Nombre moyen d'équipements dans les petites villes

```{r}
renderValueBox({
  moyenne_petites_villes <- df_sante_full |> 
    filter(DOM == "D",
           LIBCOM %in% liste_ville$lib_com) |>
    group_by(LIBCOM) |> 
    summarise(count = n()) |> 
    summarise(moyenne = mean(count))

  valueBox(
    round(moyenne_petites_villes$moyenne, 2),
    "Moyenne petites villes",
    icon = "fa-home",
    color = "#e46559"
  )
})
```

### Nombre moyen d'équipements dans les autres villes

```{r}
renderValueBox({
  ville_cible <- input$ville
  df_sante_autres_villes <- df_sante_full |>  filter(LIBCOM != ville_cible, DOM == "D")

  moyenne_autres_villes <- df_sante_autres_villes |> 
    group_by(LIBCOM) |> 
    summarise(count = n()) |> 
    summarise(moyenne = mean(count))

  valueBox(
    round(moyenne_autres_villes$moyenne, 2),
    "Moyenne autres villes",
    icon = "fa-globe",
    color = "#eb8c82"
  )
})
```


Row graph et carte
--------------------------------------

### `r renderText({paste("Nombre d'équipements de santé à ", input$ville,sep ="")})`

```{r}
renderPlotly({
  ville_cible <- input$ville
  typequ_cible <- input$typequ

  df_sante_ville <- df_sante_full |> 
    filter(LIBCOM == ville_cible, DOM == "D") |> 
    count(TYPEQU)

  p <- ggplot(df_sante_ville, aes(
      x = reorder(TYPEQU, n),
      y = n,
      text = paste0("Type: ", TYPEQU, "<br>Nombre: ", n)
    )) +
    geom_bar(stat = "identity", fill = "#e46559") +
    coord_flip() +
    labs(x = "", y = "") +
    theme_minimal() +
    theme(axis.text.y = element_text(size = 4))

  ggplotly(p, tooltip = "text")
})

```



### Carte

```{r}
renderLeaflet({
  ville_cible <- input$ville
  typequ_cible <- input$typequ

  df_sante_ville <- df_sante_full |> 
    filter(LIBCOM == ville_cible, DOM == "D", TYPEQU == typequ_cible)

  ville_coords <- df_sante_full |> 
    filter(LIBCOM == ville_cible) |> 
    select(LATITUDE, LONGITUDE, TYPEQU) |> 
    distinct()

  if (nrow(df_sante_ville) == 0) {
    df_sante_autres_villes <- df_sante_full |> 
      filter(LIBCOM != ville_cible, DOM == "D", TYPEQU == typequ_cible)

    df_sante_autres_villes <- df_sante_autres_villes |> 
      mutate(distance = distHaversine(cbind(LONGITUDE, LATITUDE), cbind(ville_coords$LONGITUDE, ville_coords$LATITUDE)))

    equipement_proche <- df_sante_autres_villes |> 
      arrange(distance) |> 
      head(1)

    leaflet(equipement_proche) |> 
      addTiles() |> 
      addCircleMarkers(
        ~LONGITUDE, ~LATITUDE,
        radius = 8,
        color = "red",
        fillOpacity = 0.7,
        popup = ~paste("<b>Équipement le plus proche</b><br/>",
                       "Type d'équipement:", TYPEQU, "<br/>",
                       "Ville recommandée:", LIBCOM, "<br/>",
                       "Distance:", round(distance / 1000, 2), "km")
      ) |> 
      addCircleMarkers(
        data = ville_coords,
        ~LONGITUDE, ~LATITUDE,
        radius = 6,
        color = "blue",
        fillOpacity = 0.7,
        popup = ~paste("<b>Ville de base</b><br/>",
                       "Type d'équipement:", TYPEQU, "<br/>")
      )
  } else {
    leaflet(df_sante_ville) |> 
      addTiles() |> 
      addCircleMarkers(
        ~LONGITUDE, ~LATITUDE,
        radius = 8,
        color = "red",
        fillOpacity = 0.7,
        popup = ~paste("<b>Équipement sélectionné</b><br/>",
                       "Type d'équipement:", TYPEQU, "<br/>")
      ) |> 
      addCircleMarkers(
        data = df_sante_full |>  filter(LIBCOM == ville_cible, DOM == "D", TYPEQU != typequ_cible),
        ~LONGITUDE, ~LATITUDE,
        radius = 6,
        color = "blue",
        fillOpacity = 0.7,
        popup = ~paste("<b>Autre équipement</b><br/>",
                       "Type d'équipement:", TYPEQU, "<br/>")
      )
  }
})

```


Culture
===

```{r}
selectInput("type_lieu_culture", "Choisissez un type de bâtiment :", choices = unique(df_culture_full$`Type équipement ou lieu`))
```


Row valuebox
--------------------------------------

### Nombre de bâtiment pour la culture dans la ville

```{r}
renderValueBox({
  ville_cible <- input$ville
  nb_equipements <- df_culture_full |>  filter(LIBCOM == ville_cible) |>  nrow()

  valueBox(
    nb_equipements,
    "Nombre de bâtiments",
    icon = "fa-home",
    color = "#dd3f2f"
  )
})
```

### Nombre moyen de bâtiment pour la culture dans les petites villes

```{r}
renderValueBox({
  moyenne_petites_villes <- df_culture_full |>
    filter(LIBCOM %in% liste_ville$lib_com) |> 
    group_by(LIBCOM) |>
    summarise(count = n()) |>
    summarise(moyenne = mean(count))

  valueBox(
    round(moyenne_petites_villes$moyenne, 2),
    "Moyenne petites villes",
    icon = "fa-home",
    color = "#e46559"
  )
})
```

### Nombre moyen de bâtiment pour la culture dans les autres villes

```{r}
renderValueBox({
  ville_cible <- input$ville
  df_culture_autres_villes <- df_culture_full |>  filter(LIBCOM != ville_cible)

  moyenne_autres_villes <- df_culture_autres_villes |> 
    group_by(LIBCOM) |> 
    summarise(count = n()) |> 
    summarise(moyenne = mean(count))

  valueBox(
    round(moyenne_autres_villes$moyenne, 2),
    "Moyenne autres villes",
    icon = "fa-globe",
    color = "#eb8c82"
  )
})
```

Row graph et carte
--------------------------------------

### `r renderText({paste("Nombre de bâtiment culturel ", input$ville,sep ="")})`

```{r}
renderPlotly({
  ville_cible <- input$ville
  
  df_culture_ville <- df_culture_full |> 
    filter(LIBCOM == ville_cible) |> 
    count(`Type équipement ou lieu`)

  p <- ggplot(df_culture_ville, aes(
      x = reorder(`Type équipement ou lieu`, n),
      y = n,
      text = paste0("Type: ", `Type équipement ou lieu`, "<br>Nombre: ", n)
    )) +
    geom_bar(stat = "identity", fill = "#e46559") +
    coord_flip() +
    labs(x = "", y = "") +
    theme_minimal()

  ggplotly(p, tooltip = "text")
})

```

### Carte

```{r}
renderLeaflet({
  ville_cible <- input$ville
  type_lieu_culture_cible <- input$type_lieu_culture

  df_culture_ville <- df_culture_full |> 
    filter(LIBCOM == ville_cible, `Type équipement ou lieu` == type_lieu_culture_cible)

  ville_coords <- df_culture_full |> 
    filter(LIBCOM == ville_cible) |> 
    select(Latitude_equipement, Longitude_equipement, `Type équipement ou lieu`) |> 
    distinct()

  if (nrow(df_culture_ville) == 0) {
    df_culture_autres_villes <- df_culture_full |> 
      filter(LIBCOM != ville_cible, `Type équipement ou lieu` == type_lieu_culture_cible)

    df_culture_autres_villes <- df_culture_autres_villes |> 
      mutate(distance = distHaversine(cbind(Longitude_equipement, Latitude_equipement), cbind(ville_coords$Longitude_equipement, ville_coords$Latitude_equipement)))

    equipement_proche <- df_culture_autres_villes |> 
      arrange(distance) |> 
      head(1)

    leaflet(equipement_proche) |> 
      addTiles() |> 
      addCircleMarkers(
        ~Longitude_equipement, ~Latitude_equipement,
        radius = 8,
        color = "red",
        fillOpacity = 0.7,
        popup = ~paste("<b>Équipement le plus proche</b><br/>",
                       "Type d'équipement:", `Type équipement ou lieu`, "<br/>",
                       "Ville recommandée:", LIBCOM, "<br/>",
                       "Distance:", round(distance / 1000, 2), "km")
      ) |> 
      addCircleMarkers(
        data = ville_coords,
        ~Longitude_equipement, ~Latitude_equipement,
        radius = 6,
        color = "blue",
        fillOpacity = 0.7,
        popup = ~paste("<b>Ville de base</b><br/>",
                       "Type d'équipement:", `Type équipement ou lieu`, "<br/>")
      )
  } else {
    leaflet(df_culture_ville) |> 
      addTiles() |> 
      addCircleMarkers(
        ~Longitude_equipement, ~Latitude_equipement,
        radius = 8,
        color = "red",
        fillOpacity = 0.7,
        popup = ~paste("<b>Équipement sélectionné</b><br/>",
                       "Type d'équipement:", `Type équipement ou lieu`, "<br/>")
      ) |> 
      addCircleMarkers(
        data = df_culture_full |>  filter(LIBCOM == ville_cible, `Type équipement ou lieu` != type_lieu_culture_cible),
        ~Longitude_equipement, ~Latitude_equipement,
        radius = 6,
        color = "blue",
        fillOpacity = 0.7,
        popup = ~paste("<b>Autre équipement</b><br/>",
                       "Type d'équipement:", `Type équipement ou lieu`, "<br/>")
      )
  }
})

```

Commerces
===================================== 

```{r}
selectInput("type_com", "Choisissez un type de commerce :", choices = unique(commerces$type))
```

Row valuebox
-----------------------------------------------------------------------


### Chart A

```{r}
renderValueBox({
    total <- commerces %>% filter(com_nom == input$ville) %>% nrow()
    valueBox(total, "Commerces", color = "#dd3f2f", icon = "fa-solid fa-store")
  })
```


### Chart B

```{r}
renderValueBox({
    pop_ville <- pop %>% filter(Commune == input$ville) %>% pull(Population)
    total_commerces <- commerces %>% filter(com_nom == input$ville) %>% nrow()
    
    commerce_habitant <- ifelse(pop_ville > 0, round((total_commerces / pop_ville) * 1000, 2), NA)
    
    valueBox(commerce_habitant, "Commerces pour 1000 habitants", color = "#e46559", icon = "fa-solid fa-street-view")
})
```


### Chart C

```{r}
renderValueBox({
    total_type <- commerces %>% filter(com_nom == input$ville, type == input$type_com) %>% nrow()
    valueBox(total_type, paste(input$type_com), color = "#eb8c82", icon = "fa-solid fa-house-user")
})
```


Row 
-----------------------------------------------------------------------

### Commerces les plus nombreux

```{r}
renderPlot({
    top5 <- commerces %>%
      filter(com_nom == input$ville) %>%
      count(type, sort = TRUE) %>%
      head(5) 
    
    ggplot(top5, aes(x = reorder(type, n), y = n, fill = type)) +
      geom_bar(stat = "identity") +
      coord_flip() +
      theme_minimal() +
      labs(title = paste("Top 5 commerces à", input$ville), 
           y = "Nombre de commerces", x = "") +
      theme(legend.position = "none")
})
```


### Carte des commerces

```{r}
renderLeaflet({
    data_filtered <- commerces %>%
      filter(com_nom == input$ville, type == input$type_com)
    
    leaflet(data_filtered) %>%
      addTiles() %>%
      addCircleMarkers(~X, ~Y, popup = ~paste(name, "<br/>", brand), 
                       color = "blue", radius = 3)
})
```



