---
title: "Dashboard"
output: 
  flexdashboard::flex_dashboard:
    orientation: rows
    theme:
      version: 4
      bootswatch: journal
      bg: "#FFFFFF"
      fg: "#101010"
      primary: "#DD3F2F"
      navbar-bg: "#DD3F2F"
      base_font: 
        google: Roboto
      heading_font:
        google: Roboto
runtime: shiny
---

```{r setup, include=FALSE, context = "server"}
library(flexdashboard)
library(shiny)
library(plotly)
library(dplyr)
library(ggplot2)
library(readr)
library(googledrive)
library(tidyverse)
library(shinyBS)
library(viridis)
library(arrow)

library(showtext)
library(sysfonts)
```


```{r import, cache=TRUE, message=FALSE, warning=FALSE}
#drive_auth()
drive_download(drive_get("https://drive.google.com/file/d/1s0xWzhsXDBvtIndDDzb23PCkH_SeICLk/view?usp=drive_link"), overwrite = TRUE)
base_naissance <- read_parquet("giga_db_naissance.parquet")

drive_download(drive_get("https://drive.google.com/file/d/1NHYj96nexxfPmbtJVdJ1RmJ2BmQ6YciQ/view?usp=drive_link"), overwrite = TRUE)
base_deces <- read_parquet("giga_db_deces.parquet")

drive_download(drive_get("https://drive.google.com/file/d/1rJYH0qEnKjfR3qapAc-ODI6xp3z9nj7Z/view?usp=drive_link"), overwrite = TRUE)
liste_ville <- read_parquet("programme-petites-villes-de-demain-liste-des-villes-beneficiaires.parquet")

drive_download(drive_get("https://drive.google.com/file/d/1ystZjTrismV_EeMyJVv43Bf_95bDBTJ1/view?usp=drive_link"), overwrite = TRUE)
nbr_habitants <- read_parquet("nbr_habitants_par_recensement.parquet")
nbr_habitants$code <- sub("^COM-", "", nbr_habitants$code)


drive_download(drive_get("https://drive.google.com/file/d/1bFz2nmnhE-bWeCNrESUJ_0eohLAe4lnz/view?usp=drive_link"), overwrite = TRUE)
actifs <- read_parquet("recensement_2021_actif.parquet")
actifs$code <- sub("^COM-", "", actifs$code)

drive_download(drive_get("https://drive.google.com/file/d/1tV3UwpObj68esUUGrokhxX9KWuIRCrwk/view?usp=drive_link"), overwrite = TRUE)
famille <- read_parquet("recensement_2021_famille.parquet")
famille$code <- sub("^COM-", "", famille$code)

drive_download(drive_get("https://drive.google.com/file/d/1sByh_oeSjKgjHcCklv-qH48Ts84YVO0E/view?usp=drive_link"), overwrite = TRUE)
educ <- read_parquet("recensement_2021_educ.parquet")
educ$code <- sub("^COM-", "", educ$code)

drive_download(drive_get("https://drive.google.com/file/d/1ndWTCaUwTq9lfEViT4POPld6D2sny3s9/view?usp=drive_link"), overwrite = TRUE)
conso_elec <- read_parquet("conso_final_elec.parquet")

font_add_google("Roboto", "roboto")
```

Sidebar {.sidebar}
===

```{r}
#Permet à l'utilisateur de sélectionner une ville parmis la liste des villes du programme
selectInput("ville", label = "Selectionnez une ville du programme :",
              choices = unique(liste_ville$lib_com),
              selected = "sancerre")

#permet d'extraire le numéros du département associé à la ville selectionné
code_departement <- reactive({liste_ville |> 
    filter(lib_com == input$ville) |> 
    pull(`Code Officiel Département`)})

#Permet d'extraire le nom du département associé à la ville selectionné
nom_departement <- reactive({liste_ville |> 
    filter(lib_com == input$ville) |> 
    pull(`Nom Officiel Département`)})

#Permet d'extraire le nom de la région associé à la ville selectionné
nom_region <- reactive({liste_ville |> 
    filter(lib_com == input$ville) |> 
    pull(`Nom Officiel Région`)})

code_com <- reactive({liste_ville |> 
    filter(lib_com == input$ville) |> 
    pull(insee_com)})

renderText({paste(input$ville, " est une ville de la région ", nom_region(), " et appartient au département : ", nom_departement() ," (" , code_departement(), ")", sep ="")})
```

Naissances & Décès
===

Row valuebox
-----------------------------------------------------------------------

```{r}
base_naissance_filtre <- reactive({filter(base_naissance, DEPNAIS == code_departement())})
base_deces_filtre <- reactive({filter(base_deces, DEPDEC == code_departement())})
```

### Chart B

```{r}
renderValueBox({naissance_2023 <- base_naissance_filtre() |> filter(annee == 2023)
               valueBox(value = naissance_2023$nombre_total, caption = paste("Nombre de naissances en ", naissance_2023$annee, "dans : ", nom_departement()," (", code_departement(), ")"), color = "#dd3f2f", icon = "fa-solid fa-baby")})
```

### Chart B

```{r}
renderValueBox({naissance_2022 <- base_naissance_filtre() |> filter(annee == 2022)
                naissance_2023 <- base_naissance_filtre() |> filter(annee == 2023)
               valueBox(value = naissance_2023$nombre_total - naissance_2022$nombre_total, caption = paste("Différence avec ", naissance_2022$annee), color = "#e46559", icon = "fa-solid fa-baby-carriage")})
```

### Chart B

```{r}
renderValueBox({deces_2023 <- base_deces_filtre() |> filter(annee == 2023)
                naissance_2023 <- base_naissance_filtre() |> filter(annee == 2023)
               valueBox(value = naissance_2023$nombre_total - deces_2023$nombre_total, caption = paste("Différence avec le nombre de décès en ", naissance_2023$annee), color = "#eb8c82", icon = "fa-solid fa-skull-crossbones")})
```

Row 
-----------------------------------------------------------------------

### Nombre de naissances par année pour le département : `r renderText({paste(nom_departement()," (", code_departement(), ")", sep ="")})`

```{r}
renderPlotly({ #Partie ggplot pour créer le barplot
  p <- ggplot(base_naissance_filtre(), aes(x = annee, y = nombre_total)) +
    geom_bar(stat = "identity", fill = "#dd3f2f", color = "black") +
    geom_text(aes(label = nombre_total, y = nombre_total * 0.90), size = 5) +
    labs(x = "Année", y = "Nombre de naissances") +
    theme_minimal() +
    theme(
      text = element_text(family = "roboto"),
      axis.title.x = element_text(size = 11),
      axis.title.y = element_text(size = 11))

  ggplotly(p) |> #Partie ggplotly pour le rendre interactif et corriger la mise en page
    layout(
      margin = list(t = 10, b = 40, l = 40, r = 20),
      yaxis = list(tickfont = list(size = 10)),
      xaxis = list(tickfont = list(size = 10))
    )
})

```



### Nombre de décès par année pour le département : `r renderText({paste(nom_departement()," (", code_departement(), ")", sep ="")})`

```{r}
renderPlotly({ #Partie ggplot pour créer le barplot
  p <-ggplot(base_deces_filtre(), aes(x = annee, y = nombre_total)) +
    geom_bar(stat = "identity", fill = "#775A59", color = "black") +
    geom_text(aes(label = nombre_total, y = nombre_total * 0.90), size= 5, color = "white") +
    labs(x = "Année", y = "Nombre de deces") +
    theme_minimal() +
    theme(
      text = element_text(family = "roboto"),
      axis.title.x = element_text(size = 11),
      axis.title.y = element_text(size = 11))
  
  ggplotly(p) |> #Partie ggplotly pour le rendre interactif et corriger la mise en page
    layout(
      margin = list(t = 10, b = 40, l = 40, r = 20),
      yaxis = list(tickfont = list(size = 10)),
      xaxis = list(tickfont = list(size = 10)))
})
```

Row 
-----------------------------------------------------------------------

### Evolution entre 2016 et 2023 de l'age moyen des mères pour le département : `r renderText({paste(nom_departement()," (", code_departement(), ")", sep ="")})`

```{r}
renderPlotly({
  p <- ggplot(base_naissance_filtre(), aes(x = annee, y = age_moy_mere)) +
    geom_path(lineend = "round", linewidth = 1, color = "black") +
    geom_point(color = "black", size = 2) +
    labs(x="Année", y="Age moyen") +
    theme_minimal()+
    theme(
      text = element_text(family = "roboto"),
      axis.title.x = element_text(size = 11),
      axis.title.y = element_text(size = 11))

  ggplotly(p) |> #Partie ggplotly pour le rendre interactif et corriger la mise en page
    layout(
      margin = list(t = 10, b = 40, l = 40, r = 20),
      yaxis = list(tickfont = list(size = 10)),
      xaxis = list(tickfont = list(size = 10)))
})
```

### Evolution entre 2016 et 2021 de l'age moyen des pères pour le département : `r renderText({paste(nom_departement()," (", code_departement(), ")", sep ="")})`

```{r}
renderPlotly({
  p <- ggplot(base_naissance_filtre(), aes(x = annee, y = as.integer(age_moy_pere))) +
    geom_path(lineend = "square", linewidth = 1, color = "black") +
    geom_point(color = "black", size = 2) +
    scale_x_continuous(breaks = 2016:2021, limits = c(2016, 2021)) +
    labs(x="Année", y="Age moyen") +
    theme_minimal()+
    theme(
        text = element_text(family = "roboto"),
        axis.title.x = element_text(size = 11),
        axis.title.y = element_text(size = 11))

  ggplotly(p) |> #Partie ggplotly pour le rendre interactif et corriger la mise en page
    layout(
      margin = list(t = 10, b = 40, l = 40, r = 20),
      yaxis = list(tickfont = list(size = 10)),
      xaxis = list(tickfont = list(size = 10)))
})
```

Population
===

```{r}
nbr_habitant_filtre <- reactive({
    nbr_habitant_filtre <- nbr_habitants |> filter(code == code_com())
    nbr_habitant_filtre$TIME_PERIOD <- factor(nbr_habitant_filtre$TIME_PERIOD, levels = sort(unique(nbr_habitant_filtre$TIME_PERIOD)))
    
    return(nbr_habitant_filtre)
    })

educ_filtre <- reactive({educ |> filter(code == code_com())})

actif_filtre <- reactive({actifs |> filter(code == code_com())})
```

Row Gauge
-----------------------------------------------------------------------

### Chart B

```{r}
renderValueBox({
  nbr_hab_2021 <- nbr_habitant_filtre() |> filter(TIME_PERIOD == 2021)
  nbr_hab_2015 <- nbr_habitant_filtre() |> filter(TIME_PERIOD == 2015)
valueBox(value = nbr_hab_2021$OBS_VALUE - nbr_hab_2015$OBS_VALUE, caption = "Gain d'habitants entre les 2 derniers recensement", color = "#dd3f2f", icon = "fa-solid fa-person")})
```

### Parts des actifs (parmis la population)

```{r}
renderGauge({
  nbr_habitant_filtre_2 <- nbr_habitant_filtre() |> 
    filter(TIME_PERIOD == 2021)
  part_actifs <- round((sum(actif_filtre()$OBS_VALUE) / nbr_habitant_filtre_2$OBS_VALUE) * 100, 0)
  
  gauge(part_actifs,
        min = 0,
        max = 100,
        symbol = "%",
        gaugeSectors(
          success = c(50,100),
          warning = c(30, 49),
          danger = c(0,29),
          colors = c("#DD3F2F", "#DD3F2F", "#DD3F2F")
        ))
})

```

### Parts des bachelier (parmis les 15 ans et +)

```{r}
renderGauge({
  
  educ_filtre_2 <- educ_filtre() |> 
    filter(EDUC != "aucun_diplome")
  
  part_educ_bac <- round(sum(educ_filtre_2$OBS_VALUE) / sum(educ_filtre()$OBS_VALUE) * 100, 0)
  
  gauge(part_educ_bac,
        min = 0,
        max = 100,
        symbol = "%",
        gaugeSectors(
          success = c(50,100),
          warning = c(30, 49),
          danger = c(0,29),
          colors = c("#DD3F2F", "#DD3F2F", "#DD3F2F")
        ))
})
```

### Parts des familles avec 1 enfant et +

```{r}
renderGauge({
  
  famille_filtre_2 <- famille_filtre() |> 
    filter(NCH %in% c("4_enf+", "1_enf", "2_enf", "3_enf"))
  
  famille_filtre_3 <- famille_filtre() |> 
    filter(NCH %in% c("4_enf+", "1_enf", "2_enf", "3_enf", "0_enf"))
  
  part_famille_enfants <- round(sum(famille_filtre_2$OBS_VALUE) / sum(famille_filtre_3$OBS_VALUE) * 100, 0)
  
  gauge(part_famille_enfants,
        min = 0,
        max = 100,
        symbol = "%",
        gaugeSectors(
          success = c(50,100),
          warning = c(30, 49),
          danger = c(0,29),
          colors = c("#DD3F2F", "#DD3F2F", "#DD3F2F")
        ))
})
```

Row 
-----------------------------------------------------------------------

### Population au cours des derniers recensement à `r renderText({input$ville})`

```{r}
renderPlotly({
  p <- ggplot(nbr_habitant_filtre(), aes(x = TIME_PERIOD, y = OBS_VALUE))+
    geom_bar(stat = "identity", fill = "#dd3f2f",color = "black")+
    geom_text(aes(label = OBS_VALUE, y = OBS_VALUE*0.90), size = 5)+
    labs(x="Année de recensement", y="Nombre d'habitants") +
    theme_minimal()+
    theme(
      text = element_text(family = "roboto"),
      axis.title.x = element_text(size = 11),
      axis.title.y = element_text(size = 11))
  
  ggplotly(p) |> #Partie ggplotly pour le rendre interactif et corriger la mise en page
    layout(
      margin = list(t = 10, b = 40, l = 40, r = 20),
      yaxis = list(tickfont = list(size = 10)),
      xaxis = list(tickfont = list(size = 10)))
})
```

### Effectifs des 15 ans et + (non scolarisé) selon le niveau d'étude après le recensement de `r renderText({max(famille_filtre()$TIME_PERIOD)})`

```{r}
renderPlotly({
  p <- educ_filtre() |> mutate(EDUC = fct_reorder(EDUC, OBS_VALUE)) |> 
    ggplot( aes(x=EDUC, y=OBS_VALUE)) +
      geom_bar(stat="identity", fill="#775A59", color = "black", width=.6)+
      #geom_text(aes(label = OBS_VALUE, y = OBS_VALUE * 1.05), size = 5)+
      coord_flip() +
      xlab("") +
      ylab("Nombre de 15 ans et +") +
      theme_minimal()+
      theme(
          text = element_text(family = "roboto"),
          axis.title.x = element_text(size = 11),
          axis.title.y = element_text(size = 11))
    
  ggplotly(p) |> #Partie ggplotly pour le rendre interactif et corriger la mise en page
    layout(
      margin = list(t = 10, b = 40, l = 40, r = 20),
      yaxis = list(tickfont = list(size = 10)),
      xaxis = list(tickfont = list(size = 10)))
})
```


Row 
----------------------------------------------------------------------

### Effectif des actifs selon le type d'emplois après le recensement de `r renderText({max(famille_filtre()$TIME_PERIOD)})`

```{r}
renderPlotly({
  p <- actif_filtre() |> mutate(EMPFORM = fct_reorder(EMPFORM, OBS_VALUE)) |> 
    ggplot( aes(x=EMPFORM, y=OBS_VALUE)) +
      geom_bar(stat="identity", fill="#775A59", color = "black", width=.6)+
      #geom_text(aes(label = OBS_VALUE, y = OBS_VALUE * 1.05), size = 5)+
      coord_flip() +
      xlab("") +
      ylab("Nombre d'actifs") +
      theme_minimal()+
      theme(
          text = element_text(family = "roboto"),
          axis.title.x = element_text(size = 11),
          axis.title.y = element_text(size = 11))
    
  ggplotly(p) |> #Partie ggplotly pour le rendre interactif et corriger la mise en page
    layout(
      margin = list(t = 10, b = 40, l = 40, r = 20),
      yaxis = list(tickfont = list(size = 10)),
      xaxis = list(tickfont = list(size = 10)))
})
```

### Effectif des familles selon le nombre d'enfants après le recensement de `r renderText({max(famille_filtre()$TIME_PERIOD)})`

```{r}
famille_filtre <- reactive({famille |> filter(code == code_com())})
```

```{r}
renderPlotly({
  p <- famille_filtre() |>  filter(NCH != "_T") |>  mutate(NCH = fct_reorder(NCH, OBS_VALUE)) |>  
    ggplot( aes(x=NCH, y=OBS_VALUE)) +
      geom_bar(stat="identity", fill="#775A59", color = "black", width=.6)+
      #geom_text(aes(label = OBS_VALUE, y = OBS_VALUE*1.05), size = 5)+
      coord_flip() +
      xlab("") +
      ylab("Nombres de familles") +
      theme_minimal()+
      theme(
          text = element_text(family = "roboto"),
          axis.title.x = element_text(size = 11),
          axis.title.y = element_text(size = 11))
  
  ggplotly(p) |> #Partie ggplotly pour le rendre interactif et corriger la mise en page
  layout(
      margin = list(t = 10, b = 40, l = 40, r = 20),
      yaxis = list(tickfont = list(size = 10)),
      xaxis = list(tickfont = list(size = 10)))
})
```

Energie
===

```{r}
conso_elec_filtre <- reactive({conso_elec |> filter(`Code Commune` == code_com())})
```


Row valuebox
-----------------------------------------------------------------------

### Chart B

```{r}
renderValueBox({
  valueBox(
    value = first(conso_elec_filtre()$OPERATEUR), 
    caption = paste("Opérateur de la ville de : ", input$ville), 
    color = "#dd3f2f", 
    icon = "fa-solid fa-plug-circle-bolt")})
```

### Chart B

```{r}
renderValueBox({
  valueBox(
    value = paste0(
    round(sum(conso_elec_filtre() |> filter(Année == 2023) |> pull(`Conso totale (MWh)`)), 0), 
    " MWh"
  ),
  caption = "Consommation Totale en 2023",
  color = "#e46559", 
  icon = "fa-solid fa-bolt")})
```

### Chart B

```{r}
renderValueBox({
  conso_2023 <- sum(conso_elec_filtre() |> filter(Année == 2023) |> pull(`Conso totale (MWh)`))
  conso_2022 <- sum(conso_elec_filtre() |> filter(Année == 2022) |> pull(`Conso totale (MWh)`))
variation <- round(((conso_2023 - conso_2022) / conso_2022) * 100, 1)
valueBox(
  value = paste0(ifelse(variation >= 0, "+", ""), variation, "%"),
  caption = "Évolution par rapport à 2022",
  color = ifelse(variation >= 0, "danger", "success"), 
  icon = "fa-solid fa-chart-line"
)})
```

Row 
----------------------------------------------------------------------


### Consommation totale d'Electricité au fil du temps par grand secteur

```{r}
renderPlotly({
  p <- conso_elec_filtre() |> 
    ggplot(aes(
      x = factor(Année), 
      y = `Conso totale (MWh)`, 
      fill = `CODE GRAND SECTEUR`,
      text = paste0(
        "Année: ", Année, "<br>",
        "Secteur: ", `CODE GRAND SECTEUR`, "<br>",
        "Consommation: ", `Conso totale (MWh)`, " MWh"
      )
    )) +
    geom_bar(stat = "identity", position = "stack") +
    labs(
      x = "Année",
      y = "Consommation Totale (MWh)",
      fill = "Secteur"
    ) +
    scale_fill_manual(values = c(
      "TERTIAIRE" = "#dd3f2f", 
      "AGRICULTURE" = "#dcd0d0", 
      "INDUSTRIE" = "#775a59", 
      "RESIDENTIEL" = "#8a0707", 
      "INCONNU" = "#000000"
    )) +
    theme_minimal()+
    theme(
      text = element_text(family = "roboto"),
      axis.title.x = element_text(size = 11),
      axis.title.y = element_text(size = 11),
      legend.position = "none")

  ggplotly(p, tooltip = "text") |> 
    layout(
      margin = list(t = 10, b = 40, l = 40, r = 20),
      yaxis = list(tickfont = list(size = 10)),
      xaxis = list(tickfont = list(size = 10))
    )
})
```

### Nombre de site consommateur d'Electricité par grand secteur

```{r}
renderPlotly({
  p <- conso_elec_filtre() |>  
    filter(Année %in% c(2021,2022,2023)) |> 
    ggplot(aes(
      x = reorder(`CODE GRAND SECTEUR`, `Nb sites`),
      y = `Nb sites`,
      fill = factor(Année, levels = c("2023", "2022", "2021")),
      text = paste0(
        "Secteur: ", `CODE GRAND SECTEUR`, "<br>",
        "Nombre de sites : ", `Nb sites`, "<br>",
        "Année: ", Année
      ) # <- Ajout de `text` dans aes()
    )) +
    geom_bar(stat = "identity", position = "dodge", color = "black", width = 0.7) +
    coord_flip() +
    xlab("") +
    ylab("Nombre de sites") +
    scale_fill_manual(
      values = c(
        "2021" = "#dd3f2f",
        "2023" = "#dcd0d0",
        "2022" = "#775a59"
      )
    ) +
    theme_minimal() +
    theme(
      text = element_text(family = "roboto"),
      axis.title.x = element_text(size = 11),
      axis.title.y = element_text(size = 11),
      legend.position = "none" # Supprime la légende
    ) +
    labs(fill = "Année")

  ggplotly(p, tooltip = "text") |> 
    layout(
      margin = list(t = 10, b = 40, l = 40, r = 20),
      yaxis = list(tickfont = list(size = 10)),
      xaxis = list(tickfont = list(size = 10))
    )
})

```

Row 
----------------------------------------------------------------------

### Répartition de la consommationn d'Electricité par Grand Secteur en 2017

```{r}
renderPlot({
  data <- conso_elec_filtre() |> 
    filter(Année == 2017) |> 
    mutate(percentage = `Conso totale (MWh)` / sum(`Conso totale (MWh)`) * 100)

  labels_secteurs <- setNames(
    paste0(unique(data$`CODE GRAND SECTEUR`), " (", 
           round(data$percentage, 1), "%)"), 
    unique(data$`CODE GRAND SECTEUR`)
  )

  ggplot(data, aes(
    x = "", 
    y = `Conso totale (MWh)`, 
    fill = `CODE GRAND SECTEUR`
  )) +
    geom_bar(width = 1, stat = "identity", color = "white") +
    coord_polar("y", start = 0) +
    labs(fill = "Secteur") +
    theme_void() +
    scale_fill_manual(
      values = c(
        "TERTIAIRE" = "#dd3f2f", 
        "AGRICULTURE" = "#dcd0d0",
        "INDUSTRIE" = "#775a59", 
        "RESIDENTIEL" = "#8a0707",
        "INCONNU" = "#f7f6f7"
      ),
      labels = labels_secteurs  # Ajout des % dans la légende
    ) +
    theme(
      legend.text = element_text(size = 14),
      legend.title = element_text(size = 16, face = "bold")
    )
})

```

### Répartition de la consommation d'Electricité par Grand Secteur en 2023

```{r}
renderPlot({
  data <- conso_elec_filtre() |> 
    filter(Année == 2023) |> 
    mutate(percentage = `Conso totale (MWh)` / sum(`Conso totale (MWh)`) * 100)  # Calcul des %

  # Création d'un vecteur de labels avec les noms des secteurs et leurs %
  labels_secteurs <- setNames(
    paste0(unique(data$`CODE GRAND SECTEUR`), " (", 
           round(data$percentage, 1), "%)"), 
    unique(data$`CODE GRAND SECTEUR`)
  )

  ggplot(data, aes(
    x = "", 
    y = `Conso totale (MWh)`, 
    fill = `CODE GRAND SECTEUR`
  )) +
    geom_bar(width = 1, stat = "identity", color = "white") +
    coord_polar("y", start = 0) +
    labs(fill = "Secteur") +
    theme_void() +
    scale_fill_manual(
      values = c(
        "TERTIAIRE" = "#dd3f2f", 
        "AGRICULTURE" = "#dcd0d0",
        "INDUSTRIE" = "#775a59", 
        "RESIDENTIEL" = "#8a0707",
        "INCONNU" = "#f7f6f7"
      ),
      labels = labels_secteurs  # Ajout des % dans la légende
    ) +
    theme(
      legend.text = element_text(size = 14),
      legend.title = element_text(size = 16, face = "bold")
    )
})

```


